Juan Jesús Espinosa Martínez

Mérida, España · /in/iuan-iesus-espinosa-martinez/ · +34 677779235 · jjespinosamartinez@gmail.com

Más de 3 años de experiencia como desarrollador Full Stack. Me motivan los nuevos retos y disfruto del trabajo en equipo. Me adapto fácilmente a las circunstancias y siempre estoy dispuesto a aprender.

EXPERIENCIA LABORAL

IOON

(Remoto) Mérida, España

Desarrollador Full Stack

Diciembre 2024 – Actualidad

Responsabilidades

- Diseñar e implementar nuevos casos de usos enfocados a optimizar la tasa de conversión (CRO) a partir de decisiones basadas en datos.
- Asegurar la correcta alimentación de la **plataforma de datos del cliente (CDP)** con datos sobre las interacciones de los usuarios para la creación de **audiencias**.
- Ser la persona de referencia en tecnologías de Back-End (Node.js/Express.js, FastAPI, diseño de API REST, diseño de bases de datos...) y Front-End (Dynamic Yield, React, Figma, diseño UI/UX, Tailwind CSS...) y tomar la iniciativa para aprender otras nuevas.
- Tener un impacto positivo en el equipo, apoyando proactivamente a otros miembros del equipo y buscando formas de mejorar los procesos del mismo.

Logros

- Rediseñé de forma proactiva, usando Figma, una campaña de marketing (Pop up con formulario de generación de leads) distribuida en todas las marcas y países de Stellantis, mejorando la responsividad y la interfaz de usuario (UI) y agregando microinteracciones y animaciones (GSAP), lo que supuso un aumento notable en la conversión.
- Desarrollé casos de uso ("Configuración abandonada") en Dynamic Yield utilizando cookies con
 el objetivo de que el usuario volviese al punto en el que había dejado la configuración de su vehículo, lo
 que aumentó considerablemente la conversión.
- Propuse y lideré el desarrollo de una API REST basada en Express.js (Node.js) como solución dinámica a un problema que afectaba a numerosas campañas de marketing desactualizadas, lo que aumentó los ingresos de dichas campañas.
- Lideré la implementación de **Dynamic Yield (Consent scripts, Page Context, Product Feed...)** en las nuevas páginas Stellantis para poder usar las funciones avanzadas de esta herramienta.
- Desplegué y monitoreé scripts en Google Tag Manager para recolectar emails de los usuarios introducidos en formularios y alimentar la plataforma de datos del cliente (CDP).

SOLUTE

Badajoz, España

Desarrollador Full Stack

Octubre 2022 - Diciembre 2024

Responsabilidades

- Ser la persona de referencia en tecnologías de Back-End (Node.js/Express.js, FastAPI, diseño de API
 REST, diseño de bases de datos...) y Front-End (React, diseño UI/UX, Tailwind CSS...) y tomar la
 iniciativa para aprender otras nuevas.
- Diseñar e implementar funcionalidades de gran tamaño al mismo tiempo que se reduce la deuda técnica del producto.
- Tener un impacto positivo en el equipo, apoyando proactivamente a otros miembros del equipo y buscando formas de mejorar los procesos del mismo.

Logros

- Recopilé los **requisitos** y lideré el diseño de la **API REST** de un nuevo producto interno, lo que supuso una enorme mejora en la **productividad** de los desarrolladores.
- Me incorporé como desarrollador Back-End de referencia a un equipo de GE Vernova que trabajaba con metodología SCRUM. Lideré el diseño técnico de las nuevas funcionalidades de la API REST y mejoré notablemente su rendimiento y seguridad actualizando su framework a la última versión estable e introduciendo nuevas tecnologías, como migraciones de bases de datos.
- Lideré el desarrollo de una extensión basada en **React** para la plataforma de otra empresa. Además del éxito del proyecto, se reforzó la colaboración entre ambas empresas para futuros desarrollos.
- Rediseñé la **interfaz de usuario (UI)** del equipo de predicción, logrando una gran mejora en la **experiencia de usuario (UX)**.
- Rediseñé por completo la API REST del equipo de predicción meteorológica utilizando el framework de **Python FastAPI**.
- Definí la estrategia de control de versiones del equipo y configuré el flujo de integración continua y despliegue continuo (CI/CD) en Gitlab para todos los proyectos del equipo.
- Desplegué un nuevo sistema de descarga centralizado de modelos numéricos de predicción (desarrollado en Python y conectado a una base de datos SQL para el seguimiento y control del mismo) para el equipo de predicción.

EDUCACIÓN

Universidad de Extremadura

Mérida, España

Ingeniería Telemática en Telecomunicación / Ingeniería Informática en Tecnologías de la Información

2017 - 2022

University of the West of Scotland

Paisley, Glasgow, UK

Computer Networking

2019 - 2020

CURSOS

- React The Complete Guide 2023 (incl. React Router & Redux)
- Figma UI UX Design Essentials

HABILIDADES

React

Python

Node.js

JavaScript

FastAPI

Java

Diseño UI/UX

• REST API

CI / CD

TypeScript

SQL / NoSQL

• Git

Express.js

Tailwind CSS

GSAP

IDIOMAS

• Español. Fluido en Inglés (C1).